【裁判字號】    97,交上易,1808
【裁判日期】    971230
【裁判案由】    過失致死等
【裁判全文】
臺灣高等法院臺中分院刑事判決      97年度交上易字第1808號
上  訴  人  臺灣臺中地方法院檢察署檢察官
上  訴  人
即  被  告  丁○○
選任辯護人  林松虎律師
            王志中律師
上列上訴人等因被告過失致死等案件，不服臺灣臺中地方法院97
年度交易字第283號中華民國97年8月27日第一審判決（起訴案號
：臺灣臺中地方法院檢察署96年度偵字第26934號、97年度偵字
第6525號《原判決誤載為96年度偵字第6525號》），提起上訴，
本院判決如下：
    主  文
上訴駁回。
丁○○緩刑貳年。
    犯罪事實及理由
一、本案經本院審理結果，認第一審以上訴人即被告丁○○（下
    稱被告）犯刑法第276條第1項之過失致死罪及同法第284條
    第1項前段之過失傷害罪，二罪間係想像競合犯，從一重論
    以一過失致死罪，處有期徒刑1年，認事用法及量刑均無不
    當，應予維持，並引用第一審判決書記載之犯罪事實、證據
    及理由（如附件）。
二、經查，訊據被告坦承本案之犯罪事實，原審判決對於認定被
    告犯罪之事實已經詳為調查審酌，並說明其認定之證據及理
    由，經核均無違證據及經驗法則，自無不合。
三、檢察官上訴意旨略謂：被告犯後態度至為冷漠，未曾道歉，
    毫無誠意及悔悟，第一審判決之刑度太輕等語。按量刑之輕
    重係屬事實審法院得依職權自由裁量之事項，茍已斟酌刑法
    第57條各款所列情狀而未逾法定刑度，即不得遽指為違法。
    且在同一犯罪事實與情節，如別無其他加重或減輕之原因，
    下級審法院量定之刑，亦無過重或失輕之不當情形，則上級
    審法院對下級審法院之職權行使，原則上應予尊重（最高法
    院85年度台上字第2446號判決參照）。本件被告因犯本罪於
    受刑事制裁後，並未能因此免除民事之債務，且刑罰之目的
    ，原非在彌補被害人之損失，本件原審判決於判決理由中已
    敘明審酌被告素行尚佳，犯後坦承犯行，非無悔意，惟本案
    被告駕駛車輛撞擊被害人後，被告及被害人車輛連同被害人
    均遭撞擊至被告行車方向之路旁人行道上，而被告車輛另撞
    擊路旁之M6-7617號自小客車，該自小客車遭撞彈約9．9 公
    尺，且車後全毀、車前損壞等情，此業據檢察官現場履勘，
    並有現場圖、相片附卷可稽，足認被告撞擊被害人之力量甚
    鉅，被告過失情節甚重，又被告於原審迄未與被害人家屬和
    解，告訴人迄仍未表示宥恕等一切情狀，量處有期徒刑1 年
    。本院認為原審判決就其量刑之理由，顯已斟酌刑法第57條
    各款所列情狀而未逾法定刑度，自不得遽指為違法；參酌過
    失致人於死罪之法定刑度，及被告於本院審理中已與告訴人
    戊○○、被害人陳子茵之父母丙○○、甲○○達成和解（詳
    如後述），則原審判決之量刑尚無過輕情形，本院認為亦無
    不當之處，並無變更原判決所量處刑度之必要。檢察官上訴
    意旨認原判決所量處之刑度過輕，難予採取，此外，檢察官
    在本院又未提出其他不利於被告之證據，本件檢察官之上訴
    為無理由，應予駁回。
四、被告上訴意旨略以：本件車禍發生後，被告雖未與被害人之
    家屬達成和解，惟始終均有和解及賠償之誠意，被告雖因入
    伍服役，無法親自與告訴人協談和解，然仍請被告之母親及
    律師積極進行和解，被告並非無和解賠償之誠意，係告訴人
    不願接受，致未能達成和解，原判決未斟酌被告和解賠償之
    誠意及被告確曾極力防止本件車禍之發生，逕認被告過失情
    節重大，判處有期徒刑1年，顯然過重。原審判決後，被告
    已經與告訴人成立和解，原審量刑太重，請求從輕量刑等語
    。訊據被告坦承上開犯罪事實，本件原判決對於認定被告確
    有過失致人於死之犯行，已經詳為調查審酌，並說明其認定
    之證據及理由，經核均無違證據及經驗法則。按量刑輕重係
    屬事實審法院得依職權自由裁量之事項，苟已斟酌刑法第57
    條各款所列情狀而未逾越法定刑度，不得遽指為違法（最高
    法院72年度臺上字第6696號、75年度臺上字第7033號判例要
    旨參照）；且在同一犯罪事實與情節，如別無其他加重或減
    輕之原因，下級審量定之刑，亦無過重或失輕之不當情形，
    則上級審法院對下級審法院之職權行使，原則上應予尊重（
    最高法院85年度臺上字第2446號裁判意旨參照）。被告上訴
    意旨謂其已經與告訴人成立和解，請求從輕量刑等為由，指
    摘原判決不當，請求撤銷原審判決，其上訴為無理由，應予
    駁回。又按刑罰之主要目的乃在於公正地報應行為人之罪責
    ，並以刑罰之公正報應，威嚇社會大眾而生嚇阻犯罪之一般
    預防功能，且善用執行刑罰之機會，從事受刑人之矯治工作
    ，而收教化之個別預防功能，因而，刑罰應該是符合相當原
    則之公正刑罰，不可過份強調威嚇社會大眾之一般預防功能
    ，或是過份強調教化犯罪人之個別預防功能，而輕易破壞刑
    罰公正報應之本質。查被告前未曾因故意犯罪受有期徒刑以
    上刑之宣告，有臺灣高等法院被告前案紀錄表一份在卷可按
    ，被告於發生車禍後，於原審雖未與告訴人成立和解，本院
    衡酌全案情節，認被告本身具有改善之可能性，其偶因一時
    疏失及失慮而觸犯本件刑章，於原審判決後業已與告訴人蔡
    培霖、被害人陳子修之父母丙○○、甲○○達成和解，同意
    賠償告訴人蔡培霖150萬元、賠償被害人陳子修之父母丙○
    ○、甲○○共620萬元，此有臺灣臺中地方法院97年度訴字
    第2379號和解筆錄一份附卷為憑（見本院卷第57、58頁），
    而告訴人蔡培霖、被害人陳子修之父母丙○○、甲○○具狀
    陳明被告就和解金額已全部給付完畢，此有刑事陳報狀在卷
    可稽（見本院卷第74頁），本院認刑罰之執行，對被告之改
    善尚不具必要性，本院認經此偵審程序並刑之宣告後，被告
    應知所警惕，而無再犯之虞，因認暫不執行其刑為當，爰依
    刑法第74條第1項第1款規定，予以宣告緩刑2年，用啟自新
    。
據上論斷，應依刑事訴訟法第373條、第368條，刑法第74條第1
項第1款，判決如主文。
本案經檢察官乙○○到庭執行職務。
中    華    民    國    97    年    12    月    30    日
            刑事第十一庭  審判長法  官    陳  朱  貴
                                法  官    郭  同  奇
                                法  官    胡  文  傑
上列正本證明與原本無異。
不得上訴。
                                書記官    蔡  嘉  萍
中    華    民    國    97    年    12   月    30     日


司法院資訊處製作；財團法人民間司法改革基金會備份。
